# Statistiques Descriptives {#sec-stats-desc}

```{r, include=FALSE}
source("preamble.R", encoding = "UTF8")
```

Les titres de sections peuvent être marquées d'un repère en utilisant `{#sec-stats-desc}` après quoi, on peut y faire référence, par exemple @sec-stats-desc ou Chapitre [-@sec-stats-desc] pour personnaliser l'intitulé.

```{r}
mtcars2 <- within(mtcars, {
  vs <- factor(vs, labels = c("V-shaped", "Straight"))
  am <- factor(am, labels = c("Automatic", "Manual"))
  cyl  <- factor(cyl)
  gear <- factor(gear)
})
```

```{r nice-fig}
#| label: fig-nice-fig
#| fig-cap: "Une figure simple aux couleurs de LinkPact"
#| fig-width: 8
#| out-width: 80%
(p1 <- ggplot(mtcars2) +
  geom_point(aes(x = wt, y = mpg, colour = gear)) +
  labs(title = "Fuel economy declines as weight increases",
       subtitle = "(1973-74)",
       caption = "Data from the 1974 Motor Trend US magazine.",
       x = "Weight (1000 lbs)",
       y = "Fuel economy (mpg)",
       colour = "Gears"))
```

```{r nice-fig2}
#| label: fig-nice-fig2
#| fig-cap: "Une deuxième figure avec des panneaux"
#| fig-width: 12
#| fig-asp: 0.618
#| out-width: 100%
p1 + facet_grid(vs ~ am) + theme_LinkPact(1.2 * 12)
```

Pour faire référence à une figure on utilise l'intitulé du fragment de code, précédé de `fig:`, e.g., @fig-nice-fig. De manière similaire on fait référence aux tables crées en utilisant `knitr::kable()` en précédant l'intitulé du fragment de code de `tab:`, e.g., Table @tbl-nice-tab.

```{r nice-tab}
#| label: tbl-nice-tab
#| tbl-cap: "En voilà une jolie table"
head(iris, 20) |>kable_LinkPact()
```

```{r nice-tab2}
#| label: tbl-nice-tab2
#| tbl-cap: "Et voici une table à double entrée"
tab <- head(iris, 10)
rownames(tab) <- paste("Observation", 1:10)
tab |> kable_LinkPact2()
```
